臺灣新北地方法院刑事判決
111年度審易字第375號
公  訴  人  臺灣新北地方檢察署檢察官
被      告  曾姵蓁



上列被告因竊盜案件，經檢察官提起公訴（110年度偵字第45318
號），被告於本院準備程序中就被訴事實為有罪之陳述，經本院
裁定進行簡式審判程序，判決如下：
    主  文
曾姵蓁犯竊盜罪，處罰金新臺幣捌仟元，如易服勞役，以新臺幣
壹仟元折算壹日。又犯竊盜罪，處罰金新臺幣伍仟元，如易服勞
役，以新臺幣壹仟元折算壹日。又犯竊盜罪，處罰金新臺幣捌仟
元，如易服勞役，以新臺幣壹仟元折算壹日。應執行罰金新臺幣
貳萬元，如易服勞役，以新臺幣壹仟元折算壹日。緩刑貳年。
    事  實
一、曾姵蓁意圖為自己不法之所有，基於竊盜之犯意，分別為下
    列行為：
　㈠於民國110年7月7日14時39分許，在新北市○○區○○路000號寶
    雅國際股份有限公司（下稱寶雅公司）蘆洲集賢店內，趁無
    人注意之際，徒手將寶雅公司所有置於貨架上之「SD黑珍珠
    緊緻完美霜50g」1瓶(價值新臺幣【下同】1580元)、「QVfa
    ce舒敏紅花籽油修復滋養奇效霜50g」1瓶(價值950元)裝入
    隨身側背包內而竊取得手，旋即離開現場。
　㈡於110年7月13日18時40分許，在上址寶雅公司蘆洲集賢店內
    ，趁無人注意之際，徒手將寶雅公司所有置於貨架上之「12
    01性感無痕內衣(藏青)-L」1件(價值490元)，裝入隨身側背
    包內而竊取得手，僅結帳其他商品後旋即離去。
　㈢於110年7月14日16時8分許，在上址寶雅公司蘆洲集賢店內，
    趁無人注意之際，徒手將寶雅公司所有置於貨架上之「SD黑
    珍珠極緻眼霜15g」1瓶(價值1080元)、「樂天綜合QQ糖61g-
    柑橘」1包(價值59元)，裝入隨身側背包內而竊取得手，僅
    結帳其他商品後旋即離去。
二、案經寶雅公司訴由新北市政府警察局蘆洲分局報告臺灣新北
    地方檢察署檢察官偵查起訴。
    理  由
壹、程序方面：
    本件被告曾姵蓁所犯係死刑、無期徒刑、最輕本刑為3年以
    上有期徒刑以外之罪，其於準備程序中就被訴事實為有罪之
    陳述，經法官告知簡式審判程序之旨，並聽取公訴人及被告
    之意見後，依刑事訴訟法第273條之1第1項規定，裁定本案
    改依簡式審判程序審理，且依刑事訴訟法第273條之2及第15
    9條第2項規定，不適用傳聞法則有關限制證據能力之相關規
    定，合先敘明。
貳、實體方面：
一、上揭犯罪事實，業經被告曾姵蓁於本院準備程序及審理時均
    坦承不諱，核與證人即告訴代理人簡信慧於警詢時及偵查中
    之指述相符，並有結帳商品明細2紙、監視器錄影畫面截圖
    照片10張在卷可稽（見偵查卷第25、29、31至35頁），足認
    被告之自白與事實相符，洵堪採為認定事實之依據。綜上，
    本案事證明確，被告犯行均堪認定，應依法論科。
二、論罪科刑：
  ㈠核被告所為，均係犯刑法第320條第1項之竊盜罪（共3罪）。
  ㈡被告所犯上開3罪間，犯意各別，行為互殊，應予分論併罰。
  ㈢爰審酌被告貪圖私利而一再於賣場行竊，欠缺尊重他人財產
    權之觀念，所為應予非難，惟念其犯後坦承犯行，並與告訴
    人寶雅公司成立和解，賠償其損失而取得告訴人之諒解，此
    有聲請撤回告訴狀、和解書各1紙在卷可佐，犯後態度尚可
    ，並兼衡其素行、犯罪之動機、目的、手段，各次竊得財物
    之價值非高，犯罪所生危害尚非鉅大，及其自陳國小畢業之
    智識程度、目前無業、無須扶養家人之生活狀況等一切情狀
    ，分別量處如主文所示之刑，並均諭知如易服勞役之折算標
    準，及定其應執行之刑，並諭知如易服勞役之折算標準，以
    資懲儆。
  ㈣又被告前未曾因故意犯罪而受有期徒刑以上刑之宣告，有臺
    灣高等法院被告前案紀錄表在卷可稽，因一時失慮，致罹刑
    典，事後已坦承犯行，深具悔意，並與告訴人達成和解，賠
    償損失，本院認其經此偵審程序及罪刑之宣告，應知所警惕
    而無再犯之虞，本院因認暫不執行其刑為當，併予宣告緩刑
    2年，以啟自新。
三、沒收：
  ㈠按犯罪所得，屬於犯罪行為人者，沒收之；宣告前二條之沒
    收或追徵，有過苛之虞、欠缺刑法上之重要性、犯罪所得價
    值低微，或為維持受宣告人生活條件之必要者，得不宣告或
    酌減之，刑法第38條之1第1項前段、第38條之2第2項分別定
    有明文。
  ㈡查，被告就犯罪事實一㈠竊得之「SD黑珍珠緊緻完美霜50g」
    、「QVface舒敏紅花籽油修復滋養奇效霜50g」各1瓶；就犯
    罪事實一㈡竊得之「1201性感無痕內衣(藏青)-L」1件；就犯
    罪事實一㈢竊得之「SD黑珍珠極緻眼霜15g」1瓶、「樂天綜
    合QQ糖61g-柑橘」1包，固均屬犯罪所得，且未經扣案，惟
    被告就犯罪事實一㈠至㈢部分，業已賠償告訴人共24,100元一
    節，有和解書1紙在卷可參，是被告既已賠償，應已達到沒
    收制度剝奪被告犯罪所得之立法目的，如另沒收被告上揭犯
    罪所得，將使被告承受過度之不利益，顯屬過苛，爰依刑法
    第38條之2第2項之規定不予宣告沒收或追徵。
據上論斷，應依刑事訴訟法第273條之1第1項、第299條第1項前
段，刑法第320條第1項、第42條第3項前段、第51條第7款、第74
條第1項第1款，刑法施行法第1條之1第1項，判決如主文。
本案經檢察官江祐丞提起公訴，經檢察官張啓聰到庭執行職務。
中　　華　　民　　國　　111 　年　　4 　　月　　20　　日
                  刑事第二十五庭  法  官      曾淑娟

如不服本判決，應於判決送達後20日內敘明上訴理由，向本院提
出上訴狀 (應附繕本) ，上訴於臺灣高等法院。其未敘述上訴理
由者，應於上訴期間屆滿後20日內向本院補提理由書「切勿逕送
上級法院」。
                                  書記官       王若安
中　　華　　民　　國　　111 　年　　4 　　月　　21　　日
附錄本案論罪科刑法條全文：
中華民國刑法第320條
意圖為自己或第三人不法之所有，而竊取他人之動產者，為竊盜
罪，處5年以下有期徒刑、拘役或50萬元以下罰金。
意圖為自己或第三人不法之利益，而竊佔他人之不動產者，依前
項之規定處斷。
前二項之未遂犯罰之。